【裁判字號】    92,易,317
【裁判日期】    920610
【裁判案由】    傷害
【裁判全文】
臺灣桃園地方法院刑事判決                          九十二年度易字第三一七號
    公  訴  人  臺灣桃園地方法院檢察署檢察官
    被      告  甲○○
右列被告因傷害案件，經檢察官聲請以簡易判決處刑（九十一年度偵字第五九五五號
），本院審理後認為不宜以簡易判決處刑，改依通常程序審理，判決如左：
    主  文
甲○○共同傷害人之身體，處有期徒刑肆月，如易科罰金，以參佰元折算壹日。
    事  實
一、甲○○於民國九十一年三月八日下午八時許，與三名真實姓名、年籍不詳之成年
    男子，共同前往丙○○與乙○○（原姓名張慶富）父子位於桃園縣新屋鄉糠榔村
    九鄰四十二號住處，而由甲○○與其中二名真實姓名、年籍不詳之成年男子進入
    丙○○、乙○○上開住處，要求乙○○就駕車不慎撞傷甲○○同有過失之父林永
    進、母林徐綢妹之民事賠償問題進行協商時（刑事部分業經本院另案判決確定）
    ，因認丙○○、乙○○缺乏誠意，甲○○與該姓名、年籍不詳之成年男子二人乃
    基於共同傷害之犯意聯絡，而共同徒手或持茶盤、掃把等物毆打丙○○、乙○○
    二人，致丙○○因此受有左腕、下前肢外傷、踝及腳背挫擦傷之傷害，另乙○○
    則受有頭部外傷及左手背挫擦傷之傷害，後經丙○○、乙○○報警循線查獲。
二、案經丙○○、乙○○訴由桃園縣警察局楊梅分局報告臺灣桃園地方法院檢察署檢
    察官偵查起訴。
    理  由
一、按檢察官聲請以簡易判決處刑之案件，經法院認被告所犯之罪不合第四百四十九
    條所定得以簡易判決處刑之條件者，應適用通常程序審判之，刑事訴訟法第四百
    五十一條之一第四項第一款、第四百五十二條定有明文。本件檢察官聲請簡易判
    決處刑，然被告所犯傷害犯行，經本院受理後認有刑事訴訟法第四百五十一條之
    一第四項第一款情形，改用通常程序審判，合先敘明。
二、訊據被告甲○○固坦承有於右揭時、地持茶盤、竹掃把柄毆打告訴人丙○○、乙○○，並致告訴人丙○○、乙○○受有上開傷害之事實，惟矢口否認其係與另二
    名年籍、姓名不詳之成年男子共同為之，並辯稱：當天僅伊姐夫與伊同往，但僅
    伊一人進入告訴人之住處，而伊因與告訴人發生爭執，伊始憤而毆打告訴人二人
    等語。惟查，右揭犯罪事實，業據告訴人丙○○、乙○○二人於警訊及偵查時指
    訴綦詳（見偵卷第五頁、第八頁、第十四頁背面），並有怡仁綜合醫院診斷證明
    書二紙、本院九十年度交易字第二四九號刑事判決影本乙份在卷足憑（見偵卷第
    六頁、第七頁、第十八頁）。次查，被告於偵查時自承其並無特別之體能或習得
    格鬥之技巧；而依本院開庭審理時所見，被告與告訴人二人間之體格亦非相差懸
    殊，則衡情告訴人二人若非遭三人共毆，依被告單獨一人之力，實無可能致告訴
    人二人受有上開傷害而不能反抗或脫逃之理。末查，雖告訴人乙○○初於警訊時
    指訴當時有五人進入屋內毆打伊；嗣於偵查時復稱有四人進來動手；再於本院訊
    問時乙○○、丙○○則指陳共有三個人毆打伊二人（見本院九十一年度壢簡字第
    四七四號卷第十二頁、本院九十二年三月十三日訊問筆錄、九十二年五月二十七
    日審判筆錄），惟告訴人乙○○係遭數人圍毆之被害人，則其受毆當時因場面混
    亂而心生畏懼，乃人情之常，尚不能因其就加害之對方人數指陳有些許出入而認
    其指訴不可採，況被告不可能獨力毆打告訴人二人乙節，前已認定，而告訴人二
    人於本院審理時，單獨就上開加害人數之問題，既三次堅定為相同之指述即共有
    三人毆打其二人，自屬可採；而被告就此所為係其一人所犯之抗辯，則無可採。
    綜上，本件事證明確，被告犯行堪以認定，應予依法論科。
三、核被告甲○○所為，係犯刑法第二百七十七條第一項之普通傷害罪。被告與上開
    二名真實姓名、年籍不詳之成年男子間，有犯意聯絡及行為分擔，均為共同正犯
    。再被告與上開二名真實姓名、年籍不詳之成年男子係同時毆打告訴人二人，核
    屬以一行為侵害告訴人二人之法益，觸犯二傷害罪名，為想像競合犯，應依刑法
    第五十五條之規定，從一重處斷。爰審酌被告就其父、母對告訴人乙○○之損害
    賠償請求，不思循正當法律途徑為之，乃竟以暴力相同，其法治觀念有所偏差，
    所為非是及其素行、犯罪動機、手段、目的、犯罪對被害人所生之危害及其犯後
    態度、未與被害人達成和解等一切情狀，量處如主文所示之刑，並諭知易科罰金
    之折算標準。
據上論斷，應依刑事訴訟法第四百五十二條、第二百九十九條第一項前段，刑法第二
十八條、第二百七十七條第一項、第五十五條、第四十一條第一項前段、罰金罰鍰提
高標準條例第一條前段、第二條，判決如主文。
本案經檢察官鍾和憲到庭執行職務。
中      華      民      國      九十二      年    六    月     十       日
                                  臺灣桃園地方法院刑事第二庭
                                      法  官   張  震  武
右正本證明與原本無異。
如不服本判決，應於判決送達後十日內向本院提出上訴狀( 應附繕本 )，上訴於
臺灣高等法院。
                                    書記官   賴玉真
中        華        民  國   九十二   年   六   月    十六    日
附論罪科刑法條：
中華民國刑法第二百七十七條
 (普通傷害罪)
傷害人之身體或健康者，處三年以下有期徒刑、拘役或一千元以下罰金。
犯前項之罪因而致人於死者，處無期徒刑或七年以上有期徒刑；致重傷者
，處三年以上十年以下有期徒刑。


司法院資訊處製作；財團法人民間司法改革基金會備份。
